【裁判字號】    97,交訴,5
【裁判日期】    970521
【裁判案由】    公共危險
【裁判全文】
臺灣臺南地方法院刑事判決               97年度交訴字第5 號
公  訴  人  臺灣臺南地方法院檢察署檢察官
被      告  丁○○
輔  佐  人  丙○○○
上列被告因公共危險案件，經檢察官提起公訴（96年度偵字第17
861號），被告於準備程序進行中就被訴事實為有罪之陳述，經
本院合議庭裁定由受命法官獨任進行簡式審判程序後，判決如下
：
    主  文
丁○○駕駛動力交通工具肇事，致人傷而逃逸，累犯，處有期徒
刑拾月。
    事  實
一、丁○○曾於民國九十三年間，因公共危險（肇事逃逸）案件
    ，經本院判處有期徒刑六月確定，於九十三年六月八日易科
    罰金執行完畢，又於九十六年間，因詐欺案件，經臺灣高等
    法院臺南分院判處有期徒刑一年確定，後經減刑為有期徒刑
    六月，於九十六年十月十六日易科罰金執行完畢，猶不知悔
    改，復於九十六年十月二十二日凌晨一時二十分許，酒後（
    丁○○酒測值回溯計算詳如下述，其飲用酒類後所吐氣酒精
    濃度超過道路交通安全規則第一百十四條第一款所規定每公
    升０．二五毫克，惟此酒駕公共危險部分業經檢察官以九十
    六年度偵字第一七八六一號為不起訴處分確定在案）駕駛車
    號五Ｋ－五四一六號自用小客車，沿臺南市○區○○路內側
    車道由東往西方向行駛，途至長榮路四段之無號誌（開元路
    為閃光黃燈，長榮路四段為閃光紅燈）交岔路口時，原應注
    意依道路交通安全規則第九十三條第一項第二款規定，行經
    無號誌之交岔路口，應減速慢行，作隨時停車之準備，且依
    當時情況，又無不能注意之情形，竟疏於注意，仍以時速四
    十至五十公里之速度行駛，致撞及沿長榮路四段由南往北方
    向行駛，途經開元路口亦未禮讓幹線道車先行，由乙○○所
    駕駛之車號ＯＳＡ－０二０號重機車，使乙○○受有右側脛
    骨、腓骨及右側腸骨骨折、橫膈膜破裂、肝臟破裂及脾臟破
    裂等傷害（過失傷害部分已和解，未據告訴），詎丁○○於
    肇事後，竟未下車救護，而逕自駕車逃逸。嗣經警循線於同
    日凌晨通知丁○○到案，而查獲上情。
二、案經臺南市警察局第五分局報請臺灣臺南地方法院檢察署檢
    察官偵查起訴。
    理  由
一、本件係經被告丁○○於準備程序期日為有罪之陳述，而經本
    院合議庭裁定由受命法官獨任以簡式審判程序加以審理，依
    據刑事訴訟法第二百七十三條之二規定排除嚴格證據調查，
    先予敘明。
二、上揭事實，業據被告於警詢、偵查及本院審理中坦承不諱，
    核與證人吳慶豐、李淑珍供證情節大致相符。此外，並有道
    路交通事故現場圖、道路交通事故調查報告表(一)、(二)、台南
    市警察局交通遂酒精測定記錄表、國立成功大學醫學院附設
    醫院診斷證明書各一紙及警察蒐證照片四十八張附卷可資佐
    證。另被告距車禍發生約三小時後即當日四時三十八分酒測
    值為０．一八ＭＧ／Ｌ，正常人每小時呼氣酒精濃度減少約
    ０．０四八ＭＧ／Ｌ至０．０七一ＭＧ／Ｌ，肇事後三小時
    可能代謝酒精呼氣量為０．一四四ＭＧ／Ｌ至０．二一三Ｍ
    Ｇ／Ｌ，再加上原酒測值為０．一八ＭＧ／Ｌ，可推定被告
    肇事當時酒精呼氣量應為０．三二四ＭＧ／Ｌ至０．三九三
    ＭＧ／Ｌ，參照卷附蕭開平著交通事故與法醫毒物學講義節
    本（見偵查卷第十一頁），顯已違反道路交通安全規則第一
    百十四條第一款飲用酒類後所吐氣酒精濃度超過每公升０．
    二五毫克或血液中酒精濃度超過百分之０．０五以上者不得
    駕車之規定。又按刑法第一百八十五條之四之駕駛動力交通
    工具，肇事致人死傷逃逸罪，係以處罰肇事後逃逸之駕駛人
    為目的，俾促使駕駛人於肇事後能對被害人即時救護，以減
    少死傷，是該罪之成立，祇以行為人有駕駛動力交通工具肇
    事，致人死傷而逃逸，且行為人亦知悉肇事之事實為已足，
    至行為人是否知悉或確認有人死傷，則非所問，迭據最高法
    院著有判決闡釋明確，從而，被告於肇事致被害人乙○○受
    傷後擅自駕車離去，亦未報警或採取適當之救治措施，自應
    負刑法之駕駛動力交通工具肇事致人受傷而逃逸之罪責。綜
    上，被告自白核與事實相符，事證明確，其犯行應足認定。
三、核被告所為，係犯刑法第一百八十五條之四之駕駛動力交通
    工具肇事，致人傷而逃逸罪。被告復有事實欄所載科刑及執
    行紀錄，有臺灣高等法院被告前案紀錄表在卷可稽，其於執
    行完畢後，五年以內故意再犯本件有期徒刑以上之罪，為累
    犯，應依法加重其刑。爰審酌本件交通事故係因被告有肇事
    次因且酒後駕車（遇閃光黃燈未減速接近；道路交通標誌標
    線號誌設置規則第二百十一條第一項第一款參照）、被害人
    有肇事主因（遇閃光紅燈未減速接近，先停止於交岔路口前
    ，讓幹道車優先通行；道路交通標誌標線號誌設置規則第二
    百十一條第一項第二款參照），被害人所受傷勢不輕，惟已
    與被害人達成民事和解賠償新台幣四十二萬二千二百元及犯
    罪後坦承犯行顯有悔悟等一切情狀，爰量處如主文所示之刑
    。
據上論斷，應依刑事訴訟法第二百七十三條之一第一項、第二百
九十九條第一項前段，刑法第一百八十五條之四、第四十七條第
一項，判決如主文。
本案經檢察官甲○○到庭執行職務
中    華    民    國    97    年    5    月    21    日
                    交通法庭    法  官  鍾邦久
以上正本證明與原本無異
如不服本判決應於收受本判後10日內向本院提出上訴書狀，並應
敘述具體理由。如未敘述上訴理由者，應於上訴期間屆滿後20日
內向本院補提理由書狀（均須按他造當事人之人數附繕本）「切
勿逕送上級法院」。
                                書記官  蔡明峰
中    華    民    國    97    年    5    月    21    日
中華民國刑法第185條之4
（肇事遺棄罪）
駕駛動力交通工具肇事，致人死傷而逃逸者，處 6 月以上 5 年
以下有期徒刑。


司法院資訊處製作；財團法人民間司法改革基金會備份。
